最高法院刑事判決                              八十六年度台上字第四四四五號
    上訴人  甲○○
右上訴人因公共危險案件，不服台灣高等法院中華民國八十六年五月八日第二審更審
判決（八十六年度上更(一)字第三九號，起訴案號：台灣宜蘭地方法院檢察署八十三年
度偵字第三五一二號），提起上訴，本院判決如左：
    主  文
上訴駁回。
    理  由
按刑事訴訟法第三百七十七條規定，上訴於第三審法院，非以判決違背法令為理由，
不得為之。是提起第三審上訴，應以原判決違背法令為理由，係屬法定要件。如果上
訴理由狀並未依據卷內訴訟資料，具體指摘原判決不適用何種法則或如何適用不當，
或所指摘原判決違法情事，顯與法律規定得為第三審上訴理由之違法情形，不相適合
時，均應認其上訴為違背法律上之程式，予以駁回。本件上訴人甲○○上訴意旨略稱
：原判決依證人吳文鎮所供證：「該廠房失火地方屋頂有凹陷，會漏雨，若不整修塌
陷的地方不能用」，認為火災已致該廠房失去通常之效用，自己達燒燬之程度無疑」
。但上訴人至火災現場探視，親眼看見吳文鎮於廠房未修復之後面凹陷處充作倉庫使
用，則火災之廠房是否已達燒燬之程度，而應成立既遂罪不無可疑，有判決理由矛盾
之違法云云。惟查：原判決依據上訴人供認放火燒廠房不諱，證人吳文鎮證述廠房被
火燒後破壞不整修即不能用之情形，宜蘭縣警察局八三宜縣警消字第五號火災調查報
告書所附火警現場勘查紀錄表、火災出動觀察紀錄、火場勘查現場平面圖、現場照片
附卷可稽；復依該現場照片所示，該廠房屋頂已經因火燒而塌陷，廚具間之木質隔間
與玻璃燒燬、破裂，又依證人吳文鎮於原審所述，該廠房失火地方屋頂有凹陷，會漏
雨，若不整修塌陷的地方不能用等語。足見該火災已致該廠房喪失其通常之效用，自
己達燒燬之程度無疑。為其認定上訴人犯刑法第一百七十四條第一項放火燒燬現未有
人所在之他人所有建築物（為累犯）所憑之證據及認定之理由。原審依其所憑之證據
所為事實之認定及適用法律，不認係未遂犯論以既遂犯，核無不合。上訴意旨未依卷
內資料具體表明，原判決論以刑法第一百七十四條第一項之罪，究有如何不適用法則
或如何適用不當，卻以自己說詞，而非依卷內資料，任指其放火所燒之廠房，尚未達
失其通常之效用程度，自難認係適法之第三審上訴理由。其上訴違背法律上之程式，
應予駁回。
據上論結，應依刑事訴訟法第三百九十五條前段，判決如主文。
中      華      民      國    八十六    年      七      月    二十四    日
                              最高法院刑事第二庭
                                  審判長法官  施  文  仁
                                        法官  陳  炳  煌
                                        法官  張  淳  淙
                                        法官  洪  文  章
                                        法官  林  錦  芳
      右正本證明與原本無異
                                              書  記  官
中      華      民      國    八十六    年      七      月    二十八    日
